臺灣士林地方法院民事裁定
111年度重訴字第212號
原      告  楊森山即祭祀公業楊積美管理人

訴訟代理人  王耀星律師
被      告  鄭麗𨯚  
            鄒佾宸  
            宋春英  
            蕭培豐  
            蕭培男  
            蕭培林  
            范光乾  

上六人共同
訴訟代理人  范晉魁律師            
被      告  楊文靖  

            楊文穎  
            廖允聖（即廖楊雪華之繼承人）

            廖治光（即廖楊雪華之繼承人）

            廖啟程（即廖楊雪華之繼承人）

            楊翠雲  

            楊瑤貞  

            楊淳敏  


            吳志平  
            吳志仁  
            吳志峯  
            蘇金水  

            蘇坤城  
            江麗鳳（即吳熟之繼承人）

            吳美雪（即吳熟之繼承人）


            吳美玲（即吳熟之繼承人）



            吳沛沛（即吳熟之繼承人）

            吳萬（即吳熟之繼承人）

            吳寶珠（即吳熟之繼承人）

            吳美慧（即吳熟之繼承人）


            吳俊明（即吳熟之繼承人）

            吳坤源（即吳熟之繼承人）

            吳炳煌（即吳清金之繼承人）

訴訟代理人  周春梅  
被      告  顏淑美（即吳清金之繼承人）

            吳美麗（即吳清金之繼承人）

            吳美珠（即吳清金之繼承人）

            詹禮榮  

            詹丕恭  

            詹丕煌  

上列當事人間請求塗銷地上權登記事件，本院裁定如下：
    主  文
原告之訴駁回。
訴訟費用由原告負擔。
    理  由
一、按「起訴，應以訴狀表明當事人及法定代理人、訴訟標的及
    其原因事實、應受判決事項之聲明，提出於法院為之」、「
    原告起訴不合程式或不備其他要件者，法院應以裁定駁回之
    。但其情形可以補正者，審判長應定期間先命補正」，民事
    訴訟法第244條第1項、第249條第1項第6款分別定有明文。
    又民事訴訟法第244條第1項第3款所稱「應受判決事項之聲
    明」乃請求判決之結論，亦係請求法院應為如何判決之聲明
    ，如當事人獲勝訴之判決，該聲明即成為判決之主文，並為
    將來據以強制執行之依據及範圍，是以原告所表明訴之聲明
    必須明確一定、具體合法、適於強制執行（最高法院98年度
    台上字第599號判決意旨參照）。
二、經查，本件原告起訴請求塗銷地上權登記事件，雖已記載訴
    之聲明即「應受判決事項之聲明」為「被告應將原告所有坐
    落新北市○○區○○段000○000○000○000地號土地之地上權登記
    予以塗銷。被告吳炳煌應將原告所有坐落新北市○○區○○段00
    0地號土地之地上權登記，辦理繼承登記後予以塗銷。」，
    惟依原告主張之事實，上開土地上均有多筆地上權登記存在
    ，被告亦有多人，其中更有數人係現登記地上權人之繼承人
    ，而原告上開訴之聲明中並未具體載明各該被告所應塗銷登
    記之特定地上權，亦未依所主張之繼承事實具體載明應辦理
    地上權繼承登記之被告、被繼承人及其標的，是本件原告訴
    之聲明顯未達前述明確、具體、適於強制執行之程度，而有
    起訴不合程式之情形，且原告經本院於民國111年4月13日以
    110年度補字第1359號裁定命其補正上開事項後，並未補正
    ，再經本院於111年4月29日發函催告其依前揭裁定補正上開
    事項後，仍未予補正，嗣再經本院於同年9月15日發函命原
    告於7日內依前揭裁定具狀補正上開事項，並諭知逾期未補
    正即裁定駁回其訴，然原告收受該函文後，逾期迄今仍未予
    補正，此有上開裁定、函文及送達回證、本院收文收狀資料
    查詢清單在卷可稽（見本院卷一第24至28、132、156頁，卷
    二第181、183頁，回證資料卷第19頁），揆諸首揭規定及說
    明，原告本件起訴自不能認為合法，應予駁回。
三、爰依民事訴訟法第249條第1項第6款、第95條、第78條，裁
    定如主文。
中　　華　　民　　國　　111 　年　　11　　月　　25　　日
                  民事第五庭  法　官　趙彥強
以上正本係照原本作成。
如對本裁定抗告，應於裁定送達後10日內向本院提出抗告狀，並
繳納抗告費新臺幣1,000 元。
中　　華　　民　　國　　111 　年　　11　　月　　25　　日
                              書記官  呂子彥